臺灣臺北地方法院民事簡易判決
111年度北簡字第3281號
原      告  中國信託商業銀行股份有限公司


法定代理人  利明献
訴訟代理人  官小琪
被      告  林子翔
上列當事人間請求返還借款事件，本院於民國111年3月31日言詞
辯論終結，判決如下：
    主    文
被告應給付原告新臺幣貳拾玖萬參仟零玖拾柒元，及自民國一一
○年六月二十三日起至清償日止，按年息百分之十五點九九計算
之利息。
訴訟費用新臺幣參仟貳佰元由被告負擔。
本判決得假執行。但被告如以新臺幣貳拾玖萬參仟零玖拾柒元預
供擔保後，得免為假執行。
    事實及理由
一、本件兩造合意以本院為第一審管轄法院，有個人信用貸款約
    定書第10條第2項在卷可稽，是本院就本件訴訟自有管轄權
    。
二、原告主張：被告於民國110年4月21日向原告借款新臺幣（下
    同）30萬元，詎被告嗣未依約清償，積欠293,097 元，及自
    110年6月23日起至清償日止按年息15.99％計算之利息未付，
    為此依消費借貸契約，請求被告清償債務等語。並聲明：如
    主文第1項所示。
三、被告辯稱：因為我被訴外人陳銘鋒詐騙1,002,000元，所以
    我上網尋求協助處理詐騙糾紛，訴外人李誌軒自稱是一統徵
    信社的人，表示可協助索討遭詐騙之款項，但需先支付蒐證
    費用，所以我向原告、訴外人台新銀行等人辦理貸款。我有
    把原告貸款撥到我帳戶內的30萬元提領出來，交給李誌軒，
    後來發現李誌軒根本不是一統徵信社的人，始知受李誌軒詐
    騙，李誌軒已遭通緝中等語。並聲明：原告之訴駁回。
四、經查，原告主張之事實，業據其提出被告不爭執其真正之個
    人信用貸款申請書、個人信用貸款約定書、放款帳戶利率查
    詢、放款帳戶還款交易明細等件為證，堪信為真實。被告雖
    以上揭情詞置辯，惟本件消費借貸契約之當事人係原告與被
    告，原告並已依約將借款30萬元撥入被告本人之帳戶，兩造
    間消費借貸契約已有效成立，被告即應依約清償借款及約定
    之利息；至於被告借款之動機、取得借款後之用途為何，均
    與原告無涉，被告仍應對原告依約清償債務。是原告請求被
    告依約返還借款293,097元，及自110年6月23日起至清償日
    止按年息15.99％計算之利息，洵屬有據。
五、從而，原告依消費借貸之法律關係，請求被告給付293,097
    元，及自110年6月23日起至清償日止按年息15.99％計算之利
    息，為有理由，應予准許。
六、本件係就民事訴訟法第427條第1項訴訟適用簡易程序所為被
    告敗訴之判決，依同法第389條第1項第3款規定，應依職權
    宣告假執行。本院並依同法第392條第2項規定，依職權宣告
    被告於預供擔保後，得免為假執行。
七、本件訴訟費用額，依後附計算書確定如主文第2項所示金額
    。
中　　華　　民　　國　　111 　年　　4 　　月　　14　　日
              臺灣臺北地方法院臺北簡易庭
                                  法  官  羅富美
計算書：
項        目             金  額（新臺幣）    備    註
第一審裁判費             3,200元
合        計             3,200元
以上判決正本係照原本作成。
如對本判決上訴，須於判決送達後20日內向本庭（臺北市○○○路0
段000巷0號）提出上訴狀 (須按他造當事人之人數附繕本）。
中　　華　　民　　國　　111 　年　　4 　　月　　14　　日
                                  書記官  陳鳳瀴